臺灣板橋地方法院刑事判決　　　　　　 94年度交易字第261號
公　訴　人　臺灣板橋地方法院檢察署檢察官
被　　　告　甲○○
上列被告因公共危險案件，經檢察官聲請簡易判決處刑（九十四
年度撤緩偵字第一六二號），本院認不得以簡易判決處刑，改依
通常程序審理並判決如下：
    主  文
本件公訴不受理。
    理  由
一、公訴意旨略以：被告甲○○明知服用酒類或其他相類之物，
    不能安全駕駛動力交通工具者，不得駕駛動力交通工具，竟
    仍於民國九十三年一月二十七日晚間飲酒後，已達不能安全
    駕駛之狀態下，猶駕駛動力交通工具車號Ｌ四─一六四一號
    自用小客車，在臺北縣板橋市○○街行駛。迨於同日晚間十
    一時三十分許，甲○○駕駛前揭自用小客車，行經臺北縣板
    橋市○○街七號前時，不慎擦撞到路邊所停放之機車，嗣經
    人報警處理並對之為酒精測試後，發現甲○○酒後吐氣所含
    酒精成分仍達每公升０‧八八毫克，始悉上情。案經臺北縣
    政府警察局海山分局報請臺灣板橋地方法院檢察署檢察官偵
    查後，聲請以簡易判決處刑，因認被告甲○○涉有刑法第一
    百八十五條之三之服用酒類不能安全駕駛動力交通工具而駕
    駛罪嫌。
二、按起訴之程序違背規定者，應諭知不受理之判決，並得不經
    言詞辯論為之，刑事訴訟法第三百零三條第一款、第三百零
    七條分別定有明文。次按檢察官為緩起訴處分者，得命被告
    於一定期間內遵守或履行刑事訴訟法第二百五十三條之二第
　　一項各款所定事項。又被告於緩起訴期間內如有違背上開應
　　遵守或履行事項之規定時，檢察官固得依職權或依告訴人之
　　聲請，撤銷原緩起訴處分，繼續偵查或起訴，但以原緩起訴
　　處分已經撤銷為前提，此觀刑事訴訟法第二百五十三條之三
　　第一項第三款之規定甚明。又檢察官為緩起訴處分，若係命
　　被告於一定期間，向公庫或指定之公益團體支付一定之金額
　　者，苟被告已遵命履行，但檢察官誤未遵命履行，而依職權
　　撤銷原緩起訴處分，並提起公訴（或聲請簡易判決處刑）時
　　，該撤銷原緩起訴處分之處分，顯係重大違背法令，不生實
  　質之效力，與未經撤銷原緩起訴處分無異，其後所提起之公
    訴（或聲請簡易判決處刑），因違背刑事訴訟法第二百五十
    三條之三第一項第三款以原緩起訴處分已經撤銷為前提之規
    定，應認其起訴（或聲請簡易判決處刑）之程序違背規定，
    依刑事訴訟法第三百零三條第一款之規定，為不受理之判決
    ，始為適法（最高法院九十四年度台非字第一八一號判決採
    同一意旨）。
三、查被告甲○○因涉犯前開酒醉公共危險罪，經臺灣板橋地方
    法院檢察署檢察官審酌被告所犯為死刑、無期徒刑或最輕本
    刑三年以上有期徒刑以外之罪，又未曾受有期徒刑以上刑之
    宣告，所犯情節尚屬輕微等刑法第五十七條所列事項及公益
    之維護，認為以緩起訴為適當，於九十三年四月二十五日以
    九十三年度偵字第六五二０號為緩起訴處分，緩起訴期間為
    一年，並應向陽光社會福利基金會（下稱陽光基金會）支付
    新臺幣（下同）二萬元，並於同年六月四日經臺灣高等法院
    檢察署以九十三年度上職議字第四一二六號再議駁回確定等
    節，有上開檢察署檢察官緩起訴處分書、臺灣高等法院檢察
    署處分書各一份可按。又臺灣板橋地方法院檢察署檢察官於
    九十三年四月十三日偵查中詢問被告是否同意緩起訴，並告
    知緩起訴應於收受檢察署通知後，一個月內向陽光基金會繳
    交二萬元，被告對此答稱「我同意」，而上開緩起訴處分書
    並於九十三年五月十一日寄存送達於被告住所，另被告於九
    十三年七月一日收受臺灣板橋地方法院檢察署檢察官執行緩
    起訴處分通知書。嗣同一檢察署檢察官以被告未向公益團體
    支付一定金額為由，認被告違背刑事訴訟法第二百五十三條
    之二第一項第四款規定，依職權於九十四年六月五日以九十
    四年度撤緩字第一八四號為撤銷緩起訴處分，因被告未對該
    撤銷緩起訴處分聲請再議而確定，檢察官再於九十四年八月
    二十三日向本院聲請簡易判決處刑等情，此分別有檢察官偵
    查訊問筆錄、上揭執行緩起訴處分命令通知書、撤銷緩起訴
    處分書、送達證書及聲請簡易判決處刑書各一件在卷可憑。
    茲本院依職權向陽光基金會查詢結果，被告已於九十三年六
    月九日以劃撥方式支付陽光基金會二萬元，此有本院辦理刑
    事案件電話紀錄查詢表、被告所提郵政劃撥儲金存款收據影
    本（其上郵政劃撥帳號00000000號與上開緩起訴處
    分書所載號碼相符）、前開基金會九十三年度捐款證明影本
    （該捐款證明下方回郵信封並有被告甲○○之姓名及其臺北
    縣板橋市○○街二十五號三樓之住所地址）各一紙為證，是
    被告於收受上開緩起訴處分書後，並於收受檢察官執行緩起
    訴處分通知書前即履行緩起訴處分書所載應履行之事項，被
    告向陽光基金會支付二萬元之時間，固非於緩起訴處分書所
    載收受執行緩起訴處分命令通知書起一個月內，但此並無礙
    於被告已遵期履行緩起訴處分書所載應履行事項之認定，揆
    諸上開說明，檢察官自不得於九十四年六月五日以被告於緩
    起訴期間內未向公益團體支付一定金額為由撤銷原緩起訴處
    分。
四、綜上，本件檢察官誤被告未遵命履行緩起訴處分所定應遵行
    之事項，而撤銷緩起訴處分，揆諸首開說明，該撤銷原緩起
    訴處分之處分，顯係重大違背法令，不生實質之效力，與未
　  經撤銷原緩起訴處分無異，其後聲請簡易判決處刑，應認其
    聲請簡易判決處刑之程序違背規定，爰不經言詞辯論，逕為
    諭知不受理之判決。
據上論斷，應依刑事訴訟法第四百五十二條、第三百零三條第一
款、第三百零七條，判決如主文。
中　　華　　民　　國　九十四　年　　十　　月　　七　　日
                  　　交通法庭  審判長法　官  白光華
                                      法　官  曾淑娟
                                      法　官  楊志雄
以上正本證明與原本無異。
如不服本判決應於送達後十日內向本院提出上訴狀。
                                      書記官  胡勤義
中　　華　　民　　國　九十四　年　　十　　月　　七　　日
